臺灣南投地方法院行政訴訟判決
110年度交字第10號
原      告  吳亭誼  
訴訟代理人  李伯芬  
被      告  交通部公路總局臺中區監理所

代  表  人  魏武盛  
訴訟代理人  陳勝芳  
上列當事人間交通裁決事件，原告不服110 年3 月18日投監四字
第65-GDH077311號、第65-GDH077312號、第65-GDH077313號裁決
，提起行政訴訟，本院判決如下：
    主  文
一、原告之訴駁回。
二、訴訟費用由原告負擔。
    事實及理由
一、按交通裁決事件之裁判，得不經言詞辯論為之。行政訴訟法
    第237 條之7 定有明文。本件係交通裁決事件，依前揭規定
    ，爰不經最後言詞辯論，逕為裁判。
二、爭訟概要：
    原告駕駛車牌號碼0000-00號自用小客車（下稱系爭車輛）
    於附表一所示編號1、2、3之違規時間、違規地點，由民眾
    攝錄影像逕向臺中市政府警察局（下稱舉發機關）檢舉，經
    舉發機關檢視後認原告有違反道路交通管理處罰條例（下稱
    處罰條例）第45條第1項第12款「任意跨越兩條車道行駛」
    之行為並填製中市警交字第GDH077311號、第GDH077312號、
    第GDH077313號舉發違反道路交通管理事件通知單（下合稱
    舉發通知單），記載應到案日期均為110年3月8日前。嗣原
    告不服而於110年2月2日在監理服務網申訴平台提出申訴，
    經被告所屬南投監理站（下稱南投監理站）向舉發機關函查
    結果，仍認違規事實明確，遂於110年2月22日以中監投站字
    第1100026437號函通知原告仍依章裁罰，嗣於110年3月18日
    分別以投監四字第65-GDH077311號、第65-GDH077312號、第
    65-GDH077313號裁決書各裁處原告罰鍰600元並記違規點數1
    點（下分別稱原處分一、原處分二、原處分三，合稱原處分
    ）。原告不服原處分，提起行政訴訟。
三、原告起訴主張及聲明：
  ㈠主張要旨：
    原告駕駛系爭車輛係因在變換車道之過程中跨越車道線，惟
    道路交通標誌標線號誌設置規則第182條並未限制不得跨越
    車道，且因當時車子很多，並非故意車駛在跨越車道上。再
    者，原處分之連續裁處有違比例原則。
  ㈡聲明：原告之訴駁回。
四、被告答辯及聲明：
  ㈠答辯要旨：
    依舉發機關所提供之採證光碟所示，原告駕駛系爭車輛於附
    表一所示編號1、2、3之違規時間、違規地點，均有跨越兩
    條車道行駛之違規行為。又原告之違規行為屬不同時間、地
    點之違規行為，復未在同一路口，核屬數行為違反同一行政
    法上義務之規定，依行政罰法第25條規定，數行為違反同一
    或不同行政法上義務之規定者分別處罰之。
  ㈡聲明：如主文第1 項所示。
五、本件如爭訟概要欄所述之事實，有舉發通知單、監理服務網
    申訴平台110 年2 月2日信件編號：212097號、南投監理站1
    10年2月22日以中監投站字第1100026437號函、原處分、送
    達證書、汽車車籍查詢資料附卷可稽。
六、本院之判斷： 
  ㈠按汽車在同向二車道以上之道路（車道數計算，不含車種專
    用車道、機車優先道及慢車道），除應依標誌或標線之指示
    行駛外，並應遵守下列規定：五、除準備停車或臨時停車外
    ，不得駛出路面邊線或跨越兩條車道行駛。汽車駕駛人，爭
    道行駛有任意駛出邊線，或任意跨越兩條車道行駛之情形者
    ，處600元以上1,800元以下罰鍰。汽車駕駛人有45條所列情
    形者，除依原條款處罰鍰外，並記違規點數1點」。道路交
    通安全規則第98條第1項第5款及處罰條例第45條第1項第12
    款、第63條第1項第1款分別定有明文。再者，依違反道路交
    通管理事件統一裁罰基準表，小型車駕駛人任意跨越兩條車
    道行駛，於期限內繳納或到案聽候裁決者，應處罰鍰600 元
    。
　㈡經查：
　⒈依舉發機關提供之採證光碟，勘驗結果為如附表二所示。則
    依上開勘驗結果，足見原告於上開時、地駕駛系爭車輛沿臺
    中市民權路由東向西行駛時有跨越兩條車道行駛之行為，且
    分別經過自由路、市府路、平等街口，則原告確有於上開時
    、地駕駛系爭車輛跨越兩條車道行駛之三次違規行為。
　⒉原告雖主張本件裁罰三次未符比例原則等等。然而，處罰條
    例第7條之2之逕行舉發案件有下列情形之一者，得連續舉發
    ：一、逕行舉發汽車行車速度超過規定之最高速限或低於規
    定之最低速度或有第33條第1項、第2項之情形，其違規地點
    相距6公里以上、違規時間相隔6分鐘以上或行駛經過一個路
    口以上。但其違規地點在隧道內者，不在此限。處罰條例第
    85條之1第2項第1款固有明文。此係針對上開違規態樣，如
    其違規地點相距未達6公里、違規時間相隔未達6分鐘或未行
    駛經過一個路口，即不得連續舉發所為之規定，蓋該規定所
    處罰之行為特徵會持續一段時間，因不易切割區分行為數，
    故為上揭規定，以資明確。惟原告所為上開三次之違規行為
    係「任意跨越兩車道行駛」，於外觀非不能明確切割區分，
    況已間隔一個路口以上，應屬多次之違規行為。被告因此認
    為應分別予以處罰，始足以達到警惕與遏阻之作用，本院尚
    難認有過當或違反比例原則之情事。是原告上開主張，即非
    可採。
　⒊綜上所述，原告駕駛系爭車輛於附表一編號1至3所示之違規
    時間，確有3次「跨越兩條車道行駛」之違規行為，且係不
    同路口。從而，被告依處罰條例第45條第1項第12款、第63
    條第1項第1款、道路交通管理事件統一裁罰基準表各裁處罰
    鍰600元並記違規點數1點之原處分內容，核無違誤。
　㈢本件判決基礎已臻明確，兩造其餘之攻擊防禦方法及訴訟資
    料經本院斟酌後，核與判決不生影響，無一一論述之必要，
    併予敘明。
七、結論：原處分合法，原告訴請撤銷原處分，為無理由，應予
    駁回。
中　　華　　民　　國　　111 　年　　1  　 月　  28　  日
　　　　　　　　　行政訴訟庭　法　官　鄭順福
上為正本係照原本作成。
如不服本判決，應於判決送達後20日內，向本院提出上訴狀並表
明上訴理由（原判決所違背之法令及其具體內容或依訴訟資料可
認為原判決有違背法令之具體事實），其未載明上訴理由者，應
於提出上訴後20日內向本院補提理由書（上訴狀及上訴理由書均
須按他造人數附繕本，如未按期補提上訴理由書，則逕予駁回上
訴），並應繳納上訴裁判費新臺幣750元。
中　　華　　民　　國　　111 　年　　1  　 月　　28　  日
　　　　　　　　　　　　　　　書記官　施涵雯
附表一：
編號 違規時間 違規地點 裁決書字號   1 109年12月18日19時25分20秒 臺中市民權路與自由路口 110 年3 月18日投監四字第65-GDH077311號   2 109年12月18日19時25分33秒 臺中市民權路與平等街口 110 年3 月18日投監四字第65-GDH077312號   3 109年12月18日19時25分39秒 臺中市○○路000號 110 年3 月18日投監四字第65-GDH077313號   

附表二：
檔案名稱 時間 影像內容 第一分局1 2020/12/18 19：25：12至19：25：22 一、影像畫面為民眾之行車紀錄器影像畫面，其影像畫面方位右方為北、左方為南、上方為西、下方為東。影像畫面上方縱向（東西向）之臺中市民權路及橫向（南北向）之臺中市自由路。 二、影像畫面開始，原告駕駛車牌號碼0000-00號灰色自小客車(下稱系爭車輛）沿民權路由東往西行駛，經過自由路口時，跨越兩條線車道行駛。 第一分局2 2020/12/18 19：25：23至19：25：35 一、影像畫面為民眾之行車紀錄器影像畫面，其影像畫面方位右方為北、左方為南、上方為西、下方為東。影像畫面上方縱向（東西向）之臺中市民權路及橫向（南北向）之臺中市平等街。 二、影像畫面開始，原告駕駛系爭車輛沿民權路由東往西行駛，經過民權路與市府路路口後，跨越兩條車道行駛。 第一分局3 2020/12/18 19：25：34至19：25：41 一、影像畫面為民眾之行車紀錄器影像畫面，其影像畫面方位右方為北、左方為南、上方為西、下方為東。影像畫面為縱向（東西向）之臺中市民權路。 二、影像畫面開始，原告駕駛系爭車輛沿民權路由東往西行駛，經過民權路平等街路口跨越兩條車道行駛。